臺灣臺中地方法院刑事判決
110年度易字第1651號
公  訴  人  臺灣臺中地方檢察署檢察官
被      告  游世文





上列被告因竊盜案件，經檢察官提起公訴（110年度偵字第17178
號），本院判決如下：
    主    文
游世文共同犯攜帶兇器竊盜罪，累犯，處有期徒刑捌月。
未扣案之犯罪所得新臺幣壹仟伍佰元沒收，於全部或一部不能沒
收或不宜執行沒收時，追徵其價額。
    犯罪事實
一、游世文與彭意親（經本院拘提中）二人為朋友，共同基於意
    圖為自己不法所有之犯意聯絡，於民國110年2月13日凌晨4
    時許，由彭意親騎乘車牌號碼000-000號普通重型機車搭載
    游世文，至張銓祐所經營址設臺中市○○區○○路000號娃娃機
    店內，彭意親在一旁等候，游世文則持客觀上可供兇器使用
    之扁形螺絲起子入內破壞張銓祐所有之娃娃機臺蓋子，竊取
    現金新臺幣（下同）2,000元，得手後，彭意親騎乘上開機
    車搭載游世文離去，游世文將上開現金500元分給彭意親，
    其餘供己花用殆盡。嗣經張銓祐發現遭竊報警，並調閱監視
    器，始循線查悉上情。
二、案經臺中市政府警察局太平分局移送臺灣臺中地方檢察署檢
    察官偵查起訴。
    理    由
一、被告游世文對於以下所引用之供述證據、非供述證據，於審
    理時稱沒有意見（見本院卷第91頁），且該等證據作成之客
    觀情況均無不當，並無不宜作為證據之情事，均應具有證據
    能力。
二、認定犯罪事實所憑之證據及理由：
    上揭犯罪事實，業據被告游世文於警詢、偵查中及本院審理
    時均坦承不諱（見偵卷第69頁至第73頁、第161頁至第165頁
    、本院卷第91頁、第94頁），核與證人即告訴人張銓祐於警
    詢（見偵卷第79頁至第82頁）及證人即同案被告彭意親於偵
    查中（見偵卷第129頁至第131頁）證述之情節相符，並有員
    警職務報告、現場及路口監視器錄影畫面截圖照片、車輛詳
    細資料報表及臺中市政府警察局太平分局太平派出所受理刑
    事案件報案三聯單附卷可稽（見偵卷第61頁、第93頁至第10
    1頁），足認被告自白與事實相符，應堪採信，本案事證明
    確，被告犯行洵堪認定。
三、論罪科刑：
（一）按刑法第321條第1項第3款之攜帶兇器竊盜罪，係以行為
      人攜帶兇器為其加重條件，此所謂兇器，其種類並無限制
      ，凡客觀上足以對人之生命、身體、安全構成威脅，具有
      危險性之兇器為已足，並不以攜帶之初有行兇之意圖為必
      要（最高法院79年台上字第5253號判例意旨參照）。查扁
      形螺絲起子客觀上足以對人之身體、生命、安全構成威脅
      ，具有危險性，為刑法第321條第1項第3款所稱之兇器無
      疑。是核被告所為，係犯刑法第321條第1項第3款之攜帶
      兇器竊盜罪。被告與同案被告彭意親就本案竊盜犯行，有
      犯意聯絡及行為分擔，應成立共同正犯。
（二）被告前因搶奪案件，經本院以105年度訴字第745號判決判
      處有期徒刑11月確定，於106年7月30日執行完畢，有臺灣
      高等法院被告前案紀錄表在卷可參，其於上開有期徒刑執
      行完畢後之5年內，故意再犯本案有期徒刑以上之罪，為
      累犯，被告前經判刑確定執行完畢後再犯本案，顯見其前
      罪之徒刑執行無成效，對刑罰反應力薄弱，應依刑法第47
      條第1項規定加重其刑。
（三）爰審酌被告曾有多次竊盜前科，有臺灣高等法院被告前案
      紀錄表存卷可稽，猶不知悔改，不思以正當途徑獲取所需
      財物，因一己之私，竟破壞告訴人經營之夾娃娃機店內機
      臺蓋子後竊取現金花用，缺乏尊重他人財產權之法治觀念
      ，行為實值非難，暨斟酌被告犯後坦承犯行，態度尚可，
      暨其為高職肄業，之前在焚化爐從事噴砂作業工作，家庭
      經濟狀況勉持（見本院卷第94頁），行竊手段及竊取財物
      價值等一切情狀，量處如主文所示之刑。
（四）被告竊取分得之1,500元（即2,000元扣除分給同案被告彭
      意親之500元），屬其犯罪所得，且尚未返還告訴人，應
      依刑法第38條之1第1項、第3項規定宣告沒收，於全部或
      一部不能沒收或不宜執行沒收時，追徵其價額。至被告為
      本案犯行使用之扁形螺絲起子，並未扣案，又非違禁物，
      復無證據證明現尚存在，且衡酌該犯罪工具容易取得，價
      值不高，亦欠缺刑法上之重要性，為免日後執行困難，依
      刑法第38條之2第2項規定，不予諭知沒收。
據上論斷，應依刑事訴訟法第299條第1項前段，刑法第321條第1
項第3款、第28條、第47條第1項、第38條之1第1項前段、第3項
，刑法施行法第1條之1第1項，判決如主文。
本案經檢察官林宏昌提起公訴，檢察官宋恭良到庭執行職務。 
中    華    民    國   110    年    9     月    22    日
                  刑事第十一庭  法  官  許曉怡
以上正本證明與原本無異。
如不服本判決應於收受送達後20日內向本院提出上訴書狀，並應
敘述具體理由；其未敘述上訴理由者，應於上訴期間屆滿後20日
內向本院補提理由書（均須按他造當事人之人數附繕本）「切勿
逕送上級法院」。
告訴人或被害人如不服判決，應備理由具狀向檢察官請求上訴，
上訴期間之計算，以檢察官收受判決正本之日起算。
                                書記官  郭淑琪
中    華    民    國   110    年    9     月    22    日
附錄本案論罪科刑法條：
中華民國刑法第321條第1項第3款
犯前條第一項、第二項之罪而有下列情形之一者，處6月以上5年
以下有期徒刑，得併科50萬元以下罰金：
三、攜帶兇器而犯之。